臺灣臺南地方法院民事裁定
111年度勞執字第16號
聲  請  人  吳銘鴻  
相  對  人  至成企業社


法定代理人  許馨鎂  
上列當事人間因勞資爭議調解事件，聲請人聲請裁定准予強制執
行，本院裁定如下：
    主  文
聲請駁回。
聲請程序費用由聲請人負擔。
    理  由
一、聲請意旨略以：聲請人與相對人間之勞資爭議，於民國111
    年3月23日在財團法人台南勞資事務基金會成立勞資爭議調
    解，相對人應依調解紀錄之調解方案內容所載，分期給付聲
    請人共新臺幣(下同)200,000元，其有一期未付視為全部到
    期，詎相對人並未依調解方案所載內容履行其義務，爰依勞
    資爭議處理法第59條第1項規定，聲請准予強制執行等語。
二、按勞資爭議調解委員會作成之調解方案，經勞資爭議雙方當
    事人同意在調解紀錄簽名者，為調解成立；勞資爭議經調解
    成立或仲裁者，依其內容當事人一方負私法上給付之義務，
    而不履行其義務時，他方當事人得向該管法院聲請裁定強制
    執行並暫免繳裁判費；有下列各款情形之一者，法院應駁回
    其強制執行裁定之聲請：一、調解內容或仲裁判斷，係使勞
    資爭議當事人為法律上所禁止之行為。二、調解內容或仲裁
    判斷，與爭議標的顯屬無關或性質不適於強制執行。三、依
    其他法律不得為強制執行，勞資爭議處理法第19條前段、第
    59條第1項前段、第60條分別定有明文。準此，強制執行應
    以執行名義所載範圍為限，勞資爭議調解成立或仲裁後聲請
    強制執行之對象，應為該勞資爭議之資方即雇主，如非以資
    方為相對人聲請強制執行，即非適法。
三、經查，聲請人主張之前開事實，固據其提出財團法人台南勞
    資事務基金會勞資爭議調解紀錄為證(見本院卷第13、14頁)
    ，然觀諸前開調解紀錄內容，調查事實結果記載：「3.雙方
    同意對造人由至成企業社改為周炳煌」，足認聲請人主張勞
    資爭議之雇主即資方為「周炳煌」，且該日即111年3月23日
    於調解紀錄「資方」欄簽名者亦為「周炳煌」，故依勞資爭
    議處理法第59條第1項規定聲請強制執行之對象應為「周炳
    煌」。聲請人以勞資爭議調解紀錄為據，卻以負責人為許馨
    鎂之「至成企業社」為相對人，其聲請准予強制執行之對象
    ，顯然有誤。是依上揭規定及說明，聲請人以「至成企業社
    」為相對人聲請裁定准予強制執行，難認適法，應予駁回。
四、依非訟事件法第21條第2項，民事訴訟法第78條，裁定如主
    文。
中　　華　　民　　國　　111 　年　　4 　　月　　15　　日
                  勞動法庭     法  官　田玉芬
以上正本係照原本作成。
如對本裁定抗告，應於收受裁定正本送達後10日內向本院提出抗
告狀，並繳納抗告裁判費新台幣1,000元整。
中　　華　　民　　國　　111 　年　　4 　　月　　15　　日
                                書記官　林彥汝